# 精算得利是否需要计提递延所得税

提问人：bestxulin 时间：2015-01-27 13:08:32
按新的准则，精算得利应作为未来不可转入损益的其他综合收益，那么这块精算得利或损失是否应该计提递延所得税，并调整其他综合收益？

回答人：chenyiwei
关键是企业向离退休人员支付设定受益计划项下的离退休福利款时，是否允许按照实际支付的金额予以税前扣除。如果允许税前扣除的，则可以在满足递延所得税资产确认一般条件的前提下确认递延所得税资产，其中对应于计入其他综合收益的金额的这部分递延所得税变动额也是计入其他综合收益。